【裁判字號】    90,易,1210
【裁判日期】    900717
【裁判案由】    賭博
【裁判全文】
臺灣臺南地方法院刑事判決                          九十年度易字第一二一號
    公  訴  人  臺灣台南地方法院檢察署檢察官
    被      告  甲○○
    選任辯護人  賴鴻鳴
                林錫恩
                黃俊達
    被      告  申○○
    被      告  子○○
    被      告  午○○
    被      告  丁○○
    被      告  亥○○○
    被      告  丑○○
    被      告  辰○○
    被      告  丙○○
    被      告  癸○○
    被      告  乙○○○
    被      告  酉○○
    被      告  巳○○
    被      告  寅○○○
    被      告  戌○○
右列被告因賭博案件，經檢察官聲請簡易判決處刑（九十年度偵字第一五九０號），
本院台南簡易庭移由本院刑事庭審理後，本院判決如左：
    主  文
甲○○共同意圖營利，聚眾賭博，處有期徒刑伍月，如易科罰金以參佰元折算壹日。
申○○共同在公眾得出入之場所賭博財物，處罰金伍仟元，如易服勞役以參佰元折算
壹日。無線電對講機貳具、記帳單貳張、橡皮圈壹批、賭客聯絡單壹張均沒收。
子○○、午○○、丁○○、亥○○○、丑○○、辰○○、丙○○、癸○○、乙○○○
、酉○○、巳○○、寅○○○、戌○○在公眾得出入之場所賭博財物，各處罰金參仟
元，如易服勞役均以參佰元折算壹日。
賭具天九牌參盒又貳拾副、骰子玖拾壹顆、樸克牌柒拾貳張、號碼牌捌包、夾子壹包
、計時鐘壹個、押注板壹面及賭資新台幣壹萬肆仟參佰元均沒收。
    事  實
一、甲○○意圖營利，以一日新台幣（下同）三千元之工資雇用有犯意聯絡之戊○○
    （到案後另行審理）擔任把風工作。於民國九十年一月廿一日下午六時許起，提
    供台南縣仁德鄉○○村○○路屬公眾得出入之廢棄養牛場旁鐵皮屋為賭博場所，
    經營天九牌賭場，聚集不特定之多數人賭博財物，並自莊家所贏得之賭資抽取十
    分之一營利。由庚○○作莊，申○○則基於參與他人犯賭博罪之犯意聯絡，在旁
    幫助庚○○清理賭資，而共同賭博。子○○、午○○、丁○○、亥○○○、丑○○、辰○○、丙○○、癸○○、乙○○○、酉○○、巳○○、寅○○○、戌○○
    、卯○○（卯○○及以下等人未到場、俟到案後再行審結）辛○○、未○○、己○○、天○○、壬○○○及同案另一名被告蔡長（已死亡，另經檢察官為不起訴
    之處分）等人，於同日晚上十時許在現場押注賭博時，為警當場查獲，並扣押賭
    桌上之賭資一萬四千三百元及賭具天九牌三盒又廿副、骰子九十一顆、樸克牌七
    十二張、號碼牌八包、夾子一包、計時鐘一個、押注板一面、無線電對講機二具
    、記帳單二張、橡皮圈一批、賭客聯絡單一張。
二、案經台南縣警察局歸仁分局移請台灣台南地方法院檢察署檢察官偵查後聲請簡易
    判決處刑，本院台南簡易庭認為不宜以簡易決處刑，移由本院審刑事庭審理。
    理  由
一、右揭事實，訊據被告甲○○、申○○、子○○、午○○、亥○○○、丑○○、丙○○、癸○○、乙○○○、酉○○、巳○○、寅○○○、戌○○分別於警訊及偵
    審時供認不諱，且有前開扣案之賭資及賭具扣案足憑，事證明確，被告等人犯行
    ，均可認定。
二、核被告甲○○所為，係犯刑法第二百六十八條之意圖營利供給賭場所及意圖營利
    聚眾賭博二罪。其所犯二罪間有方法結果之牽連關係，應從一重之意圖營利聚眾
    賭博罪論處。被告甲○○供給賭博場所，聚眾賭博之行為，係基於一個賭博犯意
    之決定，達成其同一犯罪之各個舉動，應屬法律概念之一接續行為。甲○○與戊○○間有犯意聯絡及行為分擔，均為共同正犯。被告申○○、子○○、午○○、
    丁○○、亥○○○、丑○○、辰○○、丙○○、癸○○、乙○○○、酉○○、巳
    ○○、寅○○○、戌○○所為均係犯同法第二百六十六條第一項前段之公然賭博
    罪。申○○在庚○○擔任莊家時，在旁視輸贏情形，就押注金額為收取或加倍給
    付之行為，實已參與賭博行為之一部，應與庚○○就該公然賭博為有犯意聯絡及
    行為分擔，應論以共同正犯，公訴人以申○○僅清理賭資，係幫助他人犯罪之意
    思，而犯本件之罪，為幫助犯云云，容有誤會，併此敘明。審酌甲○○於過年前
    整理場地找人聚賭，從莊家贏得資中抽紅取利、申○○與庚○○共同擔任莊家、
    子○○、午○○、丁○○、亥○○○、丑○○、辰○○、丙○○、癸○○、乙○○○、酉○○、巳○○、寅○○○、戌○○等人則押注賭博暨其等到案後均坦承
    犯行等一切情狀，分別量處如主文所示之刑，並分別諭知易科罰金及易服勞役之
    折算標準。扣案之一萬四千三百元及天九牌三盒又廿副、骰子九十一顆、樸克牌
    七十二張、號碼牌八包、夾子一包、計時鐘一個、押注板一面，係當場賭博之器
    具及在賭之財物，應依刑法第二百六十六條第二項宣告沒收。至扣案之無線電
    對講機二具、記帳單二張、橡皮圈一批、賭客聯絡單一張係供犯罪所用，且屬被
    告甲○○所有，應依同法第三十八條第一項第二款宣告沒收。
據上論斷，應依刑事訴訟法第二百九十九條第一項前段，刑法第二十八條、第二百六
十八條、第二百六十六條第一項、第二項、第四十一條第一項前段、第四十二條第二
項、第三十八條第一項第二款，罰金罰鍰提高標準條例第一條前段、第二條，判決如
主文。
中      華      民      國      九十      年      七      月    十七    日
                                  臺灣臺南地方法院刑事第五庭
                                      法  官  陳振謙
右正本證明與原本無異。
如不服本判決應於送達後十日內向本院提出上訴狀。
                                      書記官  何小玉
中      華      民      國      九十      年      七      月    十七    日
附錄本案論罪科刑法條全文：
刑法第二百六十六條
  在公共場所或公眾得出入之場所賭博財物者，處一千元以下罰金。但以供人暫時娛
  樂之物為賭者，不在此限。
  當場賭博之器具與在賭檯或兌換籌碼處之財物，不問屬於犯人與否，沒收之。
刑法第二百六十八條
  意圖營利，供給賭博場所或聚眾賭博者，處三年以下有期徒刑，得併科三千元以下
  罰金。


司法院資訊處製作；財團法人民間司法改革基金會備份。
